# 请教清产核资相关调整

提问人：圣媛 时间：2020-06-07 17:54:34
请问：清产核资的时候，发现固定资产存在盘亏、盘盈、少计提折旧、报废、闲置、已拆除重建，这几类分别需要做审计调整分录吗？还是在报告中说明这些事项，不做审计调整分录？

回答人：chenyiwei
对此类情况属于前期账务处理中的错误。对前期错账的调整是清产核资的固有工作内容之一。所以不能仅仅在报告中提及而不做审计调整分录。

提问人：圣媛 时间：2020-06-08 18:03:13
盘亏、往来款核销（比如挂账 10 年以上应收账款收不到款），都通过以前年度损益调整科目做审计调整吗？

回答人：chenyiwei
不一定是重大前期差错。所以不能说一定通过以前年度损益调整科目。而且审计调整应直接调整报表，不应通过以前年度损益调整科目处理。